臺灣板橋地方法院刑事判決　　　　　　 100年度訴字第2449號
公　訴　人　臺灣板橋地方法院檢察署檢察官
被　　　告　陳俊吉
上列被告因妨害風化案件，經檢察官提起公訴（100 年度偵字第
24386 號），因被告於本院準備程序中就被訴事實為有罪之陳述
，本院告知被告簡式審判程序之旨，並聽取當事人之意見後，合
議庭裁定改由受命法官獨任依簡式審判程序進行，判決如下：
    主  文
陳俊吉共同犯圖利媒介性交罪，累犯，處有期徒刑肆月，如易科
罰金，以新臺幣壹仟元折算壹日。扣案之門號0000000000號SIM
卡壹枚、新臺幣伍仟貳佰元，均沒收。
    事  實
一、陳俊吉前因詐欺案件，經臺灣宜蘭地方法院以100 年度簡字
    第174 號判決判處有期徒刑3 月減為有期徒刑1 月15日確定
    ，嗣於民國100 年7 月11日易科罰金執行完畢。詎仍不知悔
    改，竟與真實姓名年籍不詳之成年應召站成員，共同基於使
    女子與他人為性交行為而媒介以營利之犯意聯絡，由陳俊吉
    以每日新臺幣（下同）2,000 元之代價，擔任載送女子林鈺
    婷前往從事性交易場所俗稱「馬伕」之司機工作，該應召站
    成員則負責招攬不特定男客，林鈺婷與陳俊吉、該應召站成
    員並約定每次性交易結束後，林鈺婷應將所得款項交予陳俊
    吉，再由陳俊吉給付林鈺婷當日應得之款項。嗣陳俊吉於10
    0 年8 月10日下午2 時許，駕駛車牌號碼3167-DP 號自用小
    客車，至新北市○○區○○路與三和路口搭載林鈺婷等候該
    應召站成員指示，於同日下午6 時許，由該應召站成員與男
    客賴錦鐘議妥以5,200 元之代價為性交易後，即撥打陳俊吉
    所持用之門號0000000000號行動電話指示其搭載林鈺婷前往
    新北市林口區○○○路○ 段115 巷163 號之「歐悅精品汽車
    旅館」521 房與男客賴錦鐘從事性交易。陳俊吉旋於同日晚
    上7 時許，駕駛上開自用小客車搭載林鈺婷，前往上開汽車
    旅館與賴錦鐘進行性交易，其間陳俊吉則在附近等候林鈺婷
    ，俟性交易完畢後，林鈺婷以門號0000000000號行動電話聯
    絡陳俊吉，陳俊吉再將林鈺婷載離上開汽車旅館並收受林鈺
    婷從事性交易之報酬5,200 元，以此方式媒介性交以營利。
    嗣於同日晚上8 時40分許，為警在新北市林口區○○○路○
    段與仁愛路口查獲陳俊吉及林鈺婷，並扣得陳俊吉所有供與
    林鈺婷及應召站成員聯絡之上開行動電話門號SIM 卡1 枚及
    現金5,200 元，始查悉上情。
二、案經新北市政府警察局蘆洲分局報告臺灣板橋地方法院檢察
    署檢察官偵查起訴。
    理  由
一、按本件被告陳俊吉所犯係死刑、無期徒刑、最輕本刑為3 年
    以上有期徒刑以外之罪，其於準備程序就前揭被訴事實為有
    罪之陳述，經受命法官告知簡式審判程序之旨，並聽取其與
    公訴人之意見後，本院認無不得或不宜改依簡式審判程序進
    行之處，爰依刑事訴訟法第273 條之1 第1 項、第284 條之
    1 ，裁定本件由受命法官獨任進行簡式審判程序，合先敘明
    。
二、上揭事實，業據被告於本院審理時坦承不諱，核與證人賴錦
    鐘於警詢、證人林鈺婷於警詢及偵查中證述情節大致相符，
    並有新莊分局林口分駐所搜索、扣押筆錄暨扣押物品目錄表
    2 份、照片4 張在卷可稽（見100 年度偵字第24386 號卷第
    15至18、21至24、27至29頁），足認被告自白核與事實相符
    。本件事證明確，被告犯行堪以認定。
三、核被告所為，係犯刑法第231 條第1 項之意圖使女子與他人
    為性交行為而媒介以營利罪。被告與真實姓名年籍均不詳之
    成年應召站成員間，就上開圖利媒介性交犯行，有犯意聯絡
    及行為，應論以共同正犯。又被告有事實欄所列前揭犯罪前
    科紀錄，有臺灣高等法院被告前案紀錄表可稽，其受有期徒
    刑之執行完畢，5 年以內故意再犯本件有期徒刑以上之罪，
    應依刑法第47條第1 項之規定，論以累犯，並加重其刑。爰
    審酌被告不思以正當方法營生，竟媒介女子與他人為色情交
    易，並從中牟取利益，其行為破壞社會善良風俗，助長性交
    易歪風，所為嚴重敗壞社會善良風氣，應予非難，實不宜寬
    貸，惟念其犯後坦承犯行，態度尚佳，兼衡其犯罪動機、目
    的、手段、所獲利益等一切情狀，量處如主文所示之刑，並
    諭知易科罰金之折算標準。又扣案之門號0000000000號SIM
    卡1 枚，係被告所有供本件犯罪所用之物，業據被告供承在
    卷，爰依刑法第38條第1 項第2 款規定宣告沒收；另扣案之
    現金5,200 元，係林鈺婷與男客楊錦鐘從事性交易，由林鈺
    婷代應召站先行收取之報酬，業經證人林鈺婷證述明確，在
    林鈺婷向應召站分得約定部分款項之前，仍屬與被告共犯本
    案之應召站共同正犯所有，因犯本案所得之物，爰依刑法第
    38條第1 項第3 款之規定宣告沒收。至扣案之門號00000000
    00號SIM 卡1 枚，被告否認為其所有，且上開扣案物並非違
    禁物或本院應義務沒收之物，爰不併予宣告沒收，附此敘明
    。
據上論斷，應依刑事訴訟法第273 條之1 第1 項、第299 條第1
項前段，刑法第28條、第231 條第1 項，第47條第1 項、第41條
第1 項前段、第38條第1 項第2 款、第3 款，刑法施行法第1 條
之1 ，判決如主文。
本案經檢察官張淑美到庭執行職務。  
中    華    民    國   100    年    11    月    24    日
                  刑事第二十二庭  法  官  錢衍蓁  
上列正本證明與原本無異。
如不服本判決，應於判決送達後10日內敘明上訴理由，向本院提
出上訴狀 (應附繕本) ，上訴於臺灣高等法院。其未敘述上訴理
由者，應於上訴期間屆滿後20日內向本院補提理由書「切勿逕送
上級法院」。
                                  書記官  劉靜慧
中    華    民    國   100    年    11    月    25    日
中華民國刑法第231條
意圖使男女與他人為性交或猥褻之行為，而引誘、容留或媒介以
營利者，處5 年以下有期徒刑，得併科10萬元以下罰金。以詐術
犯之者，亦同。
公務員包庇他人犯前項之罪者，依前項之規定加重其刑至二分之
一。